臺灣高等法院臺中分院刑事判決　　　　　　　　　　九十二年度上易字第一七號
　　上　訴　人　臺灣彰化地方法院檢察署檢察官
　　被　　　告　丙○○
右上訴人因被告恐嚇案件，不服台灣彰化地方法院九十一年度易字第一０五二號，中
華民國九十一年十一月二十九日第一審判決（聲請簡易判決處刑案號：台灣彰化地方
法院檢察署九十一年度偵字第五八０五號），提起上訴，本院判決如左：
    主      文
上訴駁回。
    事實及理由
一、本案經本院審理結果，認第一審判決認事用法及量刑均無不當，應予維持，並引
    用第一審判決書記載之事實、證據及理由（如附件）。
二、公訴人上訴意旨略以：原審認被告先後二次以加害生命之事恐嚇他人，致生危害
    於安全，犯意各別，為數罪，各判處拘役貳拾日及拘役參拾日，並均諭知如易科
    罰金，以參佰元折算壹日；應執行拘役參拾日，如易科罰金，以參佰元折算壹日
    。原審就被告所犯二罪定應執行刑部分，竟諭知被告應執行拘役參拾日，形同就
    其中一次之恐嚇犯行未予處罰，實有未妥等語，指摘原判決不當，惟按數罪併罰
    ，宣告多數拘役者，於各刑中之最長期以上，各刑合併之刑期以下，定其刑期，
    刑法第五十一條第六款定有明文，且原審於判決中亦已詳載所以各量處被告拘役
    貳拾日及參拾日，並定其應執行刑為拘役參拾日，係經審酌被告觸犯本件之罪，
    乃因於愛子心切、及其同居人乙○○無端浪費行動電話通話費所致，並審酌被告
    之品行、犯罪之手段、目的、犯罪後之態度等一切情狀，分別量處拘役貳拾日及
    拘役參拾日，再定其應執行之刑為拘役參拾日，經核並無不合，所定應執行刑亦
    難謂有何不妥，檢察官之上訴理由尚難憑採，應予駁回。
三、據上論斷，應依刑事訴訟法第三百七十三條、第三百六十八條，判決如主文。
本案經檢察官丁○○到庭執行職務。
中      華      民      國      九十二     年     三      月    十三    日
                                臺灣高等法院臺中分院刑事第十庭
                                      審判長法  官  林  照  明
                                            法  官  王      銘
                  法  官  蔡  名  曜
右正本證明與原本無異。
不得上訴。
                                            書記官    錫  彬
中      華      民      國      九十二     年     三      月    十四    日
                                                                        Ｒ
臺灣彰化地方法院刑事判決                        九十一年度易字第一五二號
    公  訴  人  臺灣彰化地方法院檢察署檢察官
    被      告  丙○○  男  三十歲（民國○○○年○月○日生）
                        住彰化縣伸港鄉○○路四八九巷六號
                        （另案於臺灣雲林戒治所強制戒治中）
                        身分證統一編號：Ｚ000000000號
右列被告因恐嚇案件，經檢察官聲請簡易判決處刑（九十一年度偵字第五八０五號）
，本院彰化簡易庭認應適用通常程序而移送本院，本院判決如左：
        主  文
丙○○以加害生命之事，恐嚇他人，致生危害於安全，處拘役貳拾日，如易科罰金，
以參佰元折算壹日；又以加害生命之事，恐嚇他人，致生危害於安全，處拘役參拾日
，如易科罰金，以參佰元折算壹日。應執行拘役參拾日，如易科罰金，以參佰元折算
壹日。
        事  實
一、丙○○與乙○○於民國八十九年間相識，進而交往成為男女朋友，二人於八十九
    年年底同居於丙○○位於彰化縣伸港鄉○○路四八九巷六號住處。嗣因二人感情
    轉劣，乙○○遂為其父甲○○接回家中，惟乙○○業已懷有丙○○之子，並於九
    十年六月二十六日在彰化縣彰化市「婦友醫院」產下一子，丙○○因聽聞乙○○
    欲將其子交由他人收養，乃於九十年七月一日十一時許，在上開醫院要求乙○○
    、甲○○勿將其子交由他人收養，於遭拒後，遂出言恐嚇乙○○、甲○○，稱「
    若把小孩交給別人養，要你們全家準備棺材。」等語，致乙○○、甲○○心生畏
    怖，而危害其等之生命安全。又乙○○因持丙○○為其申請之行動電話，刻意無
    節制地撥打，丙○○因無法負擔龐大的通話費用，遂另行起意，於九十年九月下
    旬某日下午，持鳳梨刀（未扣案）前往乙○○上班之彰化縣彰化市○○路橋下「
    你會紅釣蝦場」內，出言恐嚇乙○○，稱「要讓妳好看。」等語，致乙○○心生
    畏佈，而危害其生命安全。
二、案經乙○○、甲○○訴請彰化地方法院檢察署檢察官偵查起訴。
        理  由
一、訊據被告固坦承有於前揭時間至上開地點找告訴人等，惟矢口否認前揭犯行，辯
    稱：伊沒有拿鳳梨刀去找乙○○，也無恐嚇之意云云。惟查：前揭犯罪事實，業
    據告訴人乙○○、甲○○指訴綦詳。況被告於偵查中亦供稱：九十年七月一日在
    「婦友醫院」，因乙○○說要把小孩給別人收養，伊就說若讓人收領，就要叫她
    準備棺材；九十年九月下旬某日下午伊有帶鳳梨刀前去找乙○○，但伊沒打算殺
    她等語明確（九十一年三月十二日偵查筆錄）。另於本院審理時供稱：伊在偵查
    中這麼說是為了想要小孩，才這麼說的等語屬實。足徵被告確有於「婦友醫院」
    對告訴人等說「若把小孩交給別人養，要你們全家準備棺材。」等語無訛。又被
    告於空手之際即會恐嚇告訴人等「全家準備棺材。」等語，更何況其係持鳳梨刀
    前往，其亦有於九十年九月下旬某日下午在「你會紅釣蝦場」內出言恐嚇告訴人
    乙○○無誤。顯見被告所辯，無非是事後卸責之詞，要無可採。本件事證明確，
    被告犯行堪以認定。
二、核被告所為，係犯刑法第三百零五條之恐嚇安全罪。被告所犯二次恐嚇安全罪犯
    行，雖構成要件相同，然係分別起意為之，應予分論併罰。被告一次恐嚇告訴人
    乙○○、甲○○，侵害數法益，為想像競合犯，應依刑法第五十五條之規定，從
    一重論處。爰審酌被告之品性，係因愛子心切及因其同居人乙○○無端浪費行動
    電話通話費用致罹本罪，與其犯罪手段、目的，犯後態度等一切情狀，分別量處
    如主文所示之刑，並均諭知易科罰金之折算標準，再定其應執行之刑，及易科罰
    金之折算標準，以示懲處。至鳳梨刀雖為被告所有供犯罪所用之物，然並未扣案
    ，為免將來執行困難，爰不為沒收之諭知，併予敘明。
據上論斷，應依刑事訴訟法第四百五十二條、第二百九十九條第一項前段，刑法第三
百零五條、第五十五條、第五十一條第五款，罰金罰鍰提高標準條例第一條前段、第
二條，判決如主文。
本件經檢察官吳怡盈到庭執行職務。
中      華      民      國      九十一     年    十一    月    二十九   日
                                臺灣彰化地方法院刑事第一庭
                                    法      官  陳  秋  錦
右正本證明與原本無異。
如不服本判決，應於判決送達後十日內，向本院提出上訴狀（須附繕本）。
告訴人或被害人對於判決如有不服具備理由請求檢察官上訴者，其上訴期間之計算係
以檢察官收受判決正本之日期為準。
    法院書記官  于  淑  真
中      華      民      國      九十一     年     十一   月    二十九   日
刑法第三百零五條
以加害生命、身體、自由、名譽、財產之事恐嚇他人，致生危害於安全者，處二年以
下有期徒刑、拘役或三百元以下罰金。
